【裁判字號】    92,交聲,19
【裁判日期】    920929
【裁判案由】    違反道路交通管理處罰條例聲明異議
【裁判全文】
臺灣桃園地方法院刑事交通事件裁定            九十二年度交聲字第一九號
    原 處 分 機 關  交通部公路總局新竹區監理所桃園監理站
    異    議    人
    即 受 處 分 人  甲○○.
右列受處分人因違反道路交通管理處罰條例案件，對於交通部公路總局新竹區監理所
桃園監理站所為之處分（桃監裁運字第裁五二─Ｄ九Ｂ二六四六五七號）聲明異議，
本院裁定如左：
    主  文
異議駁回。
    理  由
一、原處分意旨略以：異議人即受處分人甲○○於民國九十一年三月二日十五時十五
    分許，騎乘車牌號碼ＲＲＭ－八九八號輕型機車，行經桃園縣蘆竹鄉○○路、忠
    孝西路口，未依兩段式左轉遭警攔截，而以「機車不依規定二段式左轉（由忠孝
    西路直接左轉中正路）、未帶行照」之違規事實填摯桃警局交字第Ｄ九Ｂ二六四
    六五七號舉發違反道路交通管理事件通知單舉發，異議人未於應到案日期到案，
    嗣經交通部公路局新竹區監理所桃園監理站於九十二年一月九日，以桃監裁運字
    第裁五二－Ｄ九Ｂ二六四六五七號違反道路交通管理事件裁決書處罰聲明異議人
    新臺幣（下同）二千四百元。異議人聲明異議則略以：舉發地點之標示不清，伊
    當時車停於忠孝西路口機車左轉區內，且伊未收受舉發違反道路交通管理事件通
    知單，故未於期限內繳納，另舉發警員於舉發時並未舉發未帶行照之違規行為，
    係警員自己加入，為此聲明異議云云。
二、按「機器腳踏車行駛之車道及轉彎，應依標誌或標線之規定行駛；無標誌或標線
    者，依左列規定行駛：三、同向三車道以上道路，均應以兩段方式進行左轉彎；
    單行道道路，行駛於右側車道或慢車道者，應以兩段方式進行左轉彎，行駛於左
    側車道或慢車道者，應以兩段方式進行右轉彎。」、「汽車駕駛人轉彎時，有左
    列情形之一者，處二百元以上六百元以下罰鍰：．．．二、不依標誌、標線、號
    誌指示者。」、「汽車行駛有左列情形之一者，處汽車所有人新臺幣三百元以上
    六百元以下罰鍰：二、行車執照未隨身攜帶者」、「被查獲之駕駛人或行為人為
    受處分人時，應將該通知單填記後交付該行為人簽名或蓋章收受之；拒絕簽章者
    ，並記明其事由，視為已收受」，道路交通安全規則第九十九條、道路交通管理
    處罰條例第四十八條第二款、第十四條第一項第二款、違反道路交通管理事件統
    一裁罰標準及處理細則第十一條第一項第一款分別定有明文。又道路交通管理法
    規所指之「汽車」包括「機器腳踏車」，道路交通管理處罰條例第三條第八款及
    道路交通安全規則第二條第一項第一款亦分別定有明文。經查：異議人即受處分
    人甲○○於九十一年三月二日十五時十五分許，騎乘車牌號碼ＲＲＭ－八九八號
    輕型機車，行經桃園縣蘆竹鄉○○路、忠孝西路口，未依兩段式左轉，且未隨身
    攜帶行車執照而遭警攔截，而經警以「不依規定二段式左轉（由忠孝西路直接左
    轉中正路）、未帶行照」之違規事實舉發等情，有舉發機關桃園縣政府警察局桃
    警局交字第Ｄ九Ｂ二六四六五七號舉發違反道路交通管理事件通知單及桃園縣警
    察局大園分局九十二年二月二十五日園警分交裁字第○九二四○○三九一五號函
    影本各一紙附卷可按。本件執勤舉發之員警姜貴山與異議人並無仇隙，僅係依法
    執行取締交通違規勤務，實無故為誣陷之理，且依上開執勤警員取締違規情況，
    亦無誤判之理。況異議人對於上開時、地騎乘機車未依兩段式左轉之違規事實亦
    不爭執，是異議人違規之事實，應堪認定。另核諸本件之舉發單所載，於通知聯
    （即第一聯）上確有「拒收」二字之記載，與證人姜貴山證稱舉發當時異議人拒
    絕簽收等情相符，依前開說明，已生視為已簽收之效，故前開舉發通知單即毋庸
    再送達，是本件異議人辯稱其未收到紅單，又未帶行照係事後加入云云，自非可
    採。原裁決機關援引首開規定，並以其逾期未到案，而裁處罰鍰二千四百元，並
    無不合，異議人猶以前詞置辯，顯係事後卸責之詞，委不足採，其異議為無理由
    ，應予駁回。
據上論斷，應依道路交通案件處理辦法第十九條，裁定如主文。
中      華      民      國    九十二    年      九      月    二十九    日
                                臺灣桃園地方法院交通法庭
                                    法  官  游  紅  桃
右正本證明與原本無異。
如不服本裁定，應於裁定送達後五日內向本院提出抗告狀。
                                   書記官  張  嘉  雯
中      華      民      國    九十二    年      十      月      九      日


司法院資訊處製作；財團法人民間司法改革基金會備份。
